【裁判字號】    90,交聲,667
【裁判日期】    901018
【裁判案由】    交管條例聲異
【裁判全文】
臺灣板橋地方法院交通事件裁定                      九十年度交聲字第六六七號
    原處分機關  交通部公路局台北區監理所
    異  議  人  甲○○○○務所.
    代  表  人  乙○○
右列異議人因違反道路交通管理處罰條例案件，對於原處分機關九十年六月二十六日
北監五字第四○─ＡＢＷ二二九八八七號處分，聲明異議，本院裁定如左：
        主  文
異議駁回。
        理  由
一、本件異議意旨略以：原處分機關指，異議人所有之ＢＴ─一八○六號自小客車於
    民國（下同）九十年四月十日上午九時三十六分，行經台北市○○○路○段、哈
    密街口，紅燈迴轉，經警鳴笛不聽制止，拒絕停車，逃逸。惟前揭車輛雖登記於
    異議人名下，實際上係異議人之負責人乙○○在使用，而乙○○於同年日九時三
    十分正受當事人丙○○之委任，於事務所內商談案情，以便於同日下午二時五十
    分出庭代理當事人，辦理臺灣板橋地方法院九十年度家調字第二四七號離婚乙案
    ，故異議人所屬前揭車輛於裁決書所載之時間，並未行經前開地點，復經申訴，
    經舉發機關回函，係為機車違規事件，故異議人並無該裁決書所指之違規事實，
    爰依法聲明異議云云。
二、按汽車駕駛人，行經有燈光號誌管制之交岔路口闖紅燈者，處六百元以上一千二
    百元以下罰鍰；汽車駕駛人，駕駛汽車有違反本條例之行為，經交通勤務警察或
    依法令執行交通稽查任務人員制止時，不聽制止或拒絕停車接受稽查而逃逸者，
    除按各條規定處罰外，依第六十三條規定記點。再汽車駕駛人違反第五十三條規
    者，各記違規點數三點。修正前之道路交通管理處罰條例第五十三條、第六十條
    第一項、第六十三條第一項第三款，分別定有明文（該條例第五十三條、第六十
    條於九十年一月十七日修正，同年六月一日施行，惟新法處罰較重，依從輕之原
    則，本件應依前開舊法之規定。）。
三、惟查：
  (一)本件違規舉發之警員丁○○於本院訊問時具結證稱：確實是我告發的，因為當時
    只有該部車輛違規紅燈迴轉，我是依據我看到的車牌告發的等語。衡情舉發警員
    與異議人素不相識，亦無怨仇，其依法執行公務，不必無故誣攀，又當時僅有一
    部違規車輛，警員應不可能誤認，確係該車違規無疑，是其證言堪以採信。異議
    人雖提出違規當日下午本院九十年度家調字第二四七號通知書，其負責人乙○○
    受該案當事人委任，於當日下午二時五十分至本院民事庭出庭，惟仍不足證明當
    日上午九時三十分許，其負責人乙○○正於異議人之事務所內與當事人丙○○商
    談案情，更難以證明當日上午九時三十六分，異議人之前揭車輛未行經違規地點
    。且經本院於九十年八月二十日訊問時，當庭告知異議人負責人於同年九月三日
    自帶證人丙○○到庭，異議人之負責人應允後，屆期連異議人負責人亦未到庭，
    迨本院再以電話與乙○○連繫後，乙○○同意於同年月二十七日二時三十分，再
    帶丙○○到庭，惟屆期異議人仍未到庭，益難認其主張為實。
  (二)雖異議人於九十年五月七日就前開舉發單為申訴，臺北市政府警察局大同分局九
    十年六月八日北市警同分交字第九○六一八五○六○○號函覆異議人之公函載明
    ：「經查─七八二號重機車於違規時地機車行駛禁行車道乙案」等語，該函顯係
    誤發，自不足為有利於異議人之認定。且臺北市政府警察局大同分局九十年六月
    二十九日北市警同分交字第九○六二一四四六○○號函說明第二項亦載明：「經
    查ＢＴ─一八○六號自小客（貨）車於違規時地闖紅燈迴轉行駛，不服取締駕車
    逃逸」，有前開通知書及公函附卷可稽；異議人執此行政程序之疏失為異議理由
    之一，自非可採。
四、綜上所述，異議人確有本件交通違規之事實，應屬無疑，所辯各節均無可採，從
    而原處分機關援引上開道路交通管理處罰條例之規定，裁處異議人罰鍰新台幣一
    千八百元，並無不當。本件異議為無理由，應予駁回。
據上論斷，應依道路交通案件處理辦法第十九條，裁定如主文。
中      華      民      國     九十       年      十      月    十八    日
                                臺灣板橋地方法院交通法庭
                                      法  官  王  敏  慧
右正本證明與原本無異。
如不服本裁定，應於送達後五日內，向本院提出抗告狀。
                                      書記官  廖  美  紅
中      華      民      國     九十       年      十      月    十九    日


司法院資訊處製作；財團法人民間司法改革基金會備份。
